臺灣臺南地方法院刑事判決
111年度交易字第322號
聲  請  人  臺灣臺南地方檢察署檢察官
被      告  吳佳季




上列被告因過失傷害案件，經檢察官聲請以簡易判決處刑（110
年度調偵字第1909號），本院認不宜以簡易判決處刑（原簡易判
決處刑案號：110年度交簡字第3629號），改適用通常程序，判
決如下：
    主  文
本件公訴不受理。
    理  由
一、聲請簡易判決處刑意旨均如附件臺灣臺南地方檢察署檢察官
    聲請簡易判決處刑書所載。
二、按告訴乃論之罪，告訴人於第一審辯論終結前，得撤回其告
    訴；又告訴經撤回者，法院應諭知不受理之判決，並得不經
    言詞辯論為之，刑事訴訟法第238條第1項、第303條第3款、
    第307條分別定有明文。
三、本件被告吳佳季因過失傷害案件，經檢察官聲請以簡易判決
    處刑，認被告涉犯刑法第284條前段之過失傷害罪，然依同
    法第287條規定，該罪須告訴乃論。茲被告就本件過失傷害
    乙案，業與告訴人周銘宏、方建翔達成調解，告訴人周銘宏
    、方建翔亦於民國111年3月15日具狀聲請撤回告訴，此有本
    院110年度南司刑簡移調字第209號調解筆錄及刑事撤回告訴
    狀各1紙在卷可憑，揆諸前開說明，爰不經言詞辯論，逕為
    諭知不受理之判決。
據上論斷，應依刑事訴訟法第452條、第303條第3款、第307條，
判決如主文。
中　　華　　民　　國　　111 　年　　3 　　月　　25  　日
　　　　　　　　　刑事第十六庭  法　官　鄧希賢
以上正本證明與原本無異
如不服本判決應於收受本判決後20日內向本院提出上訴書狀，並
應敘述具體理由。其未敘述上訴理由者，應於上訴期間屆滿後20
日內向本院補提理由書狀（均須按他造當事人之人數附繕本）「
切勿逕送上級法院」。
　　　　　　　　　　　　　　　　書記官　曾詩珊
中　　華　　民　　國　　111 　年　　3 　　月　　25　　日

附件：
臺灣臺南地方檢察署檢察官聲請簡易判決處刑書
                                   110年度調偵字第1909號
　　被　　　告　吳佳季　男　62歲（民國00年00月00日生）
　　　　　　　　　　　　住金門縣○○鄉○○村○○00號
　　　　　　　　　　　　居臺南市○區○○路000巷0號
　　　　　　　　　　　　國民身分證統一編號：Z000000000號
上列被告因過失傷害案件，業經偵查終結，認為宜聲請以簡易判
決處刑，茲將犯罪事實及證據並所犯法條分敘如下：
　　　　犯罪事實
一、吳佳季於民國109年10月22日16時21分許，駕駛車牌號碼000
    0-00號自用小客車, 沿臺南市東區崇明十四街由東往西方向
    行駛，途經該路段與崇德路508巷之交岔路口時，原應注意
    路面「慢」字，用以警告車輛駕駛人前面路況變遷，應減速
    慢行。而依當時天候晴、日間自然光線、路面乾燥、無缺陷
    、無障礙物、視距良好，客觀上並無不能注意之情事，竟疏
    未注意及此，貿然駛入該路口。適周銘宏騎乘車牌號碼000-
    000號普通重型機車搭載方建翔，沿崇德路508巷由南往北方
    向行駛至此，雙方因而發生碰撞，致周銘宏受有右側鎖骨骨
    折、右側內外踝骨折、右側肋骨骨折、右臉撕裂傷4分公等
    傷害；方建翔受有右側脛腓骨骨折之傷害。
二、案經周銘宏、方建翔訴由臺南市政府警察局第一分局報告偵
    辦。
　　　　證據並所犯法條
一、被告吳佳季於警詢雖坦承於上揭時地與告訴人周銘宏、方建
    翔發生交通事故一情不諱，然辯稱：我行駛至路口前有剎車
    減速，有查看左右方有無來車，沒有發現對方機車從我左方
    行駛而來，在我來不及反應情況下，雙方車輛就有發生擦撞
    云云。惟上揭犯罪事實業據告訴人周銘宏、告訴代理人周美
    霞指訴綦詳，復有道路交通事故現場圖、道路交通事故調查
    報告表（一）、（二）、台南市立醫院診斷證明書2紙、現
    場照片、監視器錄影光碟暨畫面擷取等在卷可稽。按汽車行
    駛至交岔路口，交岔路口因特殊需要另設有標誌、標線者，
    應依其指示行車，且「慢」字用以警告車輛駕駛人前面路況
    變遷，應減速慢行，道路交通安全規則第102條第1項第11款
    及道路交通標誌標線號誌設置規則第163條分別定有明文，
    被告駕車自應注意上述道路交通安全規定。且依卷附之道路
    交通事故調查報告表（一）、（二）所載，本件事發當時，
    客觀上並無不能注意之情事，被告竟疏未注意及此，肇致本
    件車禍，是被告之駕駛行為顯有過失。又告訴人周銘宏、方
    建翔確因本件車禍而受傷，有前揭診斷證明書附卷可憑，則
    被告之過失行為與告訴人周銘宏、方建翔之傷害結果間，自
    具有相當因果關係，是被告所辯顯係事後缷責之詞，自不足
    採。本件事證明確，被告犯嫌堪予認定。
二、核被告所為，係犯刑法第284條前段之過失傷害罪嫌。被告
    於肇事後，於警員前往現場處理時，當場承認為肇事人，有
    臺南市政府警察局第一分局交通分隊道路交通事故肇事人自
    首情形紀錄表1紙附卷可稽，合於刑法自首之要件，請依刑
    法第62條規定得減輕其刑。
三、依刑事訴訟法第451條第1項聲請逕以簡易判決處刑。
　　此　　致
臺灣臺南地方法院
中　　華　　民　　國　 110　　年　　10　　月　　20　　日
　　　　　　　　　　　　　　　檢察官  蘇榮照
本件證明與原本無異
中　　華　　民　　國　 110　　年　　11　　月　　2 　　日
                              書記官  鍾明智